ACORDAO-COMPLETO-2358240

ACÓRDÃO DE RELAÇÃO

ACÓRDÃO DE RELAÇÃO 5086/2019 ATA 22/2019 - PRIMEIRA CÂMARA

Acórdão 5086/2019-TCU-Primeira Câmara
Os ministros do Tribunal de Contas da União, reunidos em sessão da 1ª Câmara, com fundamento nos arts. 1º, V, e 39, II, da Lei 8.443/1992, no art. 260, § 1º, do RI/TCU, na forma do art. 143, II, do RI/TCU, e de acordo com os pareceres convergentes emitidos nos autos, ACORDAM, por unanimidade, em considerar legais e determinar o registro dos atos de concessão de pensão militar em favor dos beneficiários a seguir relacionados:
1. Processo TC-Processo 012.411/2019-1 (PENSÃO MILITAR) 
	1.1. Interessados: Josefa Azevedo Cabral (XXX.178.954-XX) ; Josefa Medeiros (XXX.402.624-XX) ; Laudicea Josefa da Silva (XXX.890.654-XX) ; Maria Jose Brandao de Assis (XXX.295.784-XX) ; Maria Vanda de Medeiros (XXX.422.654-XX) ; Maria da Conceicao Maia Camargo (XXX.886.664-XX) ; Maria de Fatima Medeiros (XXX.017.684-XX) ; Maria de Lourdes da Silva Lima (XXX.573.934-XX) ; Marleide Francisco Brandao (XXX.638.064-XX) ; Marta Maria Carneiro de Albuquerque Bezerra (XXX.658.374-XX) ; Nadja Lucia Camargo Ferreira (XXX.482.814-XX) ; Patricia Leandra Pinto (XXX.676.800-XX) ; Paula Elisabeth Pinto (XXX.909.120-XX) ; Salizete Freire Cruz de Araujo (XXX.262.314-XX) ; Silvana Rosaly Marques Cardoso da Silva (XXX.460.304-XX) ; Silvia Rosele Marques dos Santos (XXX.623.074-XX) ; Simone Roselane Marques dos Santos (XXX.694.754-XX) ; Sonia Maria Brandao da Silva Dutra (XXX.267.284-XX) ; Wilka Lopes da Silva (XXX.010.444-XX) ; Wilza Maria Lopes da Silva (XXX.932.674-XX) .
	1.2. Órgão: Ministério da Defesa/Comando do Exército (vinculador) .
	1.3. Relator: Ministro-Substituto Weder de Oliveira.
	1.4. Representante do Ministério Público: Procurador Marinus Eduardo De Vries Marsico.
	1.5. Unidade Técnica: Secretaria de Fiscalização de Pessoal (Sefip) .
	1.6. Representação legal: não há.
	1.7. Determinações/Recomendações/Orientações: não há.

Primeira Câmara

Ministério da Defesa/Comando do Exército (vinculador).

Josefa Azevedo Cabral (XXX.178.954-XX); Josefa Medeiros (XXX.402.624-XX); Laudicea Josefa da Silva (XXX.890.654-XX); Maria Jose Brandao de Assis (XXX.295.784-XX); Maria Vanda de Medeiros (XXX.422.654-XX); Maria da Conceicao Maia Camargo (XXX.886.664-XX); Maria de Fatima Medeiros (XXX.017.684-XX); Maria de Lourdes da Silva Lima (XXX.573.934-XX); Marleide Francisco Brandao (XXX.638.064-XX); Marta Maria Carneiro de Albuquerque Bezerra (XXX.658.374-XX); Nadja Lucia Camargo Ferreira (XXX.482.814-XX); Patricia Leandra Pinto (XXX.676.800-XX); Paula Elisabeth Pinto (XXX.909.120-XX); Salizete Freire Cruz de Araujo (XXX.262.314-XX); Silvana Rosaly Marques Cardoso da Silva (XXX.460.304-XX); Silvia Rosele Marques dos Santos (XXX.623.074-XX); Simone Roselane Marques dos Santos (XXX.694.754-XX); Sonia Maria Brandao da Silva Dutra (XXX.267.284-XX); Wilka Lopes da Silva (XXX.010.444-XX); Wilza Maria Lopes da Silva (XXX.932.674-XX).

WEDER DE OLIVEIRA

não há.

PENSÃO MILITAR (PMIL)

Secretaria de Fiscalização de Pessoal (Sefip).